臺灣高雄地方法院交通事件裁定　　　　100年度交聲字第267號
原處分機關　高雄市政府交通局
異　議　人　林安可
上列異議人即受處分人因違反道路交通管理處罰條例案件，對於
高雄市政府交通局民國100年1月11日所為之高市交裁字第裁32-B
00000000號裁決聲明異議，本院裁定如下：
    主  文
異議駁回。
    理  由
一、原處分意旨略以：異議人即受處分人林安可（下稱異議人）
    駕駛車牌號碼為YTF-379 號普通輕型機器腳踏車，於民國99
    年3 月19日上午9 時55分許，行經高雄市○○路與金田街交
    岔路口時，不依標誌、標線、號誌指示兩段左轉，逕行違規
    左轉，經警當場攔查後予以製單舉發，爰依道路交通管理處
    罰條例第48條第1 項第2 款規定，裁處異議人罰鍰新臺幣（
    下同）900 元，並依同條例第63條第1 項規定記違規點數1
    點等語。
二、異議人聲明異議意旨略以：警方無證據證明其有前揭違規行
    為，爰聲明異議請求撤銷原處分。
三、按駕駛人駕駛汽車，應遵守道路交通標誌、標線、號誌之指
    示，並服從交通指揮人員之指揮；機器腳踏車行駛至交岔路
    口，其轉彎，應依標誌或標線之規定行駛，道路交通安全規
    則第90條、第99條第2 項定有明文；又依該規則第2 條第1
    款規定，該規則所規範之汽車，包含機器腳踏車在內。次按
    汽車駕駛人轉彎時，不依標誌、標線、號誌指示者，處新臺
    幣600元以上1,800元以下罰鍰；另汽車駕駛人有下列各款所
    列幣600元以上1,800元以下罰鍰；汽車駕駛人有下列各款所
    列條款之一者，除依原條款處罰鍰外，並予記點：一、有第
    四十八條情形者，記違規點數一點，道路交通管理處罰條例
    第48條第1項第2款、第63條第1項第1款規定甚明。
四、經查：異議人於99年3 月19日上午9 時55分許，行經高雄市
    ○○路與金田路交岔路口時，有不依標誌、標線、號誌指示
    兩段式左轉，逕行違規左轉之事實，有當時舉發本件違規之
    警員所提之現場錄音光碟、高雄市政府警察局舉發違反道路
    交通管理事件通知單在卷可稽（見本院卷第4 、12頁）。而
    經本院勘驗上開錄音光碟結果略以：「（異議人部分約自3
    分17秒許至7 分53秒止）3 分17秒左右，警員吹哨音二聲請
    違規者停車，不久就有1 輛摩托車靠近警方，警員並說這裡
    停、這裡停。警：（3 分25秒）對，綠燈，對，要兩段式左
    轉，來，來你摩托車停下來，來（摩托車停在警方旁邊之聲
    音），來停旁邊齁，拍謝（臺語）。林：（3 分37秒）停旁
    邊要幹什麼阿？警：（3 分38秒）要舉發違規阿。林：（聽
    不清楚）。警：（3 分41秒）你停旁邊一點，你先停旁邊，
    有話來旁邊說齁，有話停旁邊說。林：（聽不清楚）。警：
    （3 分48秒）來，你先停旁邊。林：（聽不清楚）。警：（
    3 分50秒）沒有啦，你先停在旁邊，這危險啦。林：（聽不
    清楚）。警：（3 分52秒）這危險，拍謝（臺語），我們這
    個有在錄音齁，來，旁邊。林：（3 分56秒）兩段式... 我
    說我綠燈不能轉！？警：（3 分59秒）對阿，你說你可以轉
    ，對阿，但要兩段式左轉阿，那裡有標誌阿。林：（4 分04
    秒）阿兩段式左轉要..要怎麼左轉，你說阿！警：（4 分09
    秒）等一下我開完，我再跟你說。來，你證件給我，證件和
    行照。（4 分21秒）不用那麼大聲啦。林：（4 分23秒）要
    去醫院..這百姓，阿你..。警：（4 分27秒）沒關係，等一
    下我跟你..（被異議人打斷）。林：（4 分28秒）你又沒有
    寫說標示在那，說什麼兩..兩段式左轉什麼，我綠燈不能轉
    ？！警：（4 分32秒）那裡有標示..等一下我跟你開完的時
    候，我再帶你去看，沒有事實的話，我不敢給你開啦..不是
    說你綠燈不對，你要在那兩段式左轉。林：（4 分55秒）阿
    你那交通標誌不就是說放在旁邊人家看的懂的..這個..什麼
    證件？警：（5 分10秒）駕照、行照。【期間僅有現場音】
    （5 分42秒）林安可啦齁，那個路口要兩段式左轉，來，像
    你剛剛騎到那邊停在那齁..（被異議人打斷）。林：（5 分
    48秒）我..我沒有看到標誌，你沒有標誌在那邊給我看啦，
    阿我不知道啦，我去醫院常常在囉唆這個。警：（5 分59
    秒）這不是囉唆啦，這安全的問題啦。林：（6 分02秒）阿
    你有說很明顯給人家看，就說那兩段式左轉..要怎麼轉，那
    綠燈要..要轉過去卻不能轉。警：（6 分15秒）轉過去就危
    險阿。林：（6 分16秒）阿這騎摩拖車不知道怎麼騎，我都
    不知道怎麼騎了。警：（6 分20秒）這種的問題你駕照在考
    的時候就都有考這條了吶。阿這輛摩托車什麼人的？林：（
    6 分29秒）我的阿。警：（6 分30秒）你的，本人啦齁？林
    ：（6 分36秒）我看綠燈轉過來，這樣又有事情？！警：（
    6 分42秒）來等一下，我開完的時候，我和你過去看那個標
    誌阿，因為我們這裡很常在這裡開啦..（警方開罰單中）那
    個林安可..。林：（7 分01秒）我去醫院..趕著要去醫院，
    我..我..。警：（7 分04秒）先生，不要那個這樣啦，我們
    ..我們這個也是..沒有..要給你們開單也是沒有那個..這樣
    怎麼說啦，也不太想要的啦。（7 分24秒）因為這裡常常發
    生車禍，阿我們都..我們上面都叫我們來這裡處罰..來這裡
    抓違規的齁，齁你要體諒我們一下齁，拍謝（臺語），來這
    裡簽名。林：（聽不清楚）。警：（7 分38秒）機車未依規
    定兩段式左轉，處罰600 元郵局繳，齁下禮拜一過了再去郵
    局繳齁。林：（7 分47秒左右，好像是在唸罰單上內容，聽
    不清楚）。（關於異議人部分，約於7 分53秒左右結束。而
    8 分以下至錄音結束20分45秒，係其他違規者之錄音內容，
    內容略）」（見本院卷第13頁），亦可見異議人遭警方攔下
    後，對於其有逕行違規左轉之行為並不爭執，且經本院查閱
    前揭學專路與金田街交岔路口照片，可見於該路口之紅綠燈
    側有明顯之機車應兩段式左轉標誌，且未有任何障礙物遮蔽
    之情況，又該路口處也設有機車待轉區之標線，實無不能依
    上開標誌、標線行駛之情事，再審諸警方人員當日係目睹異
    議人全部違規經過，並有以錄音之科學工具加以確保當日所
    見異議人違規之情況，衡情應無誤判之情形。復依卷內所存
    證據資料，並無任何事證足以證明警方所提出之錄音光碟、
    上揭通知單係屬虛偽，亦無證據證明警方有捏造事實、違法
    取締之情事。異議人既為有駕照之人，對於騎乘機車應依標
    誌兩段式轉彎之規定，自無諉為不知之理。從而，異議人辯
    稱無證據證明其有違規云云，自不足採。
五、綜上，原處分機關以異議人違規事實明確，依前揭法規規定
    ，裁處異議人罰鍰900 元，並依同條例第63條第1 項規定記
    違規點數1 點，於法有據，裁罰額度亦無不當，異議人執前
    開情詞聲明異議，為無理由，應予駁回。
據上論斷，應依道路交通事件處理辦法第18條，裁定如主文。
中    華    民    國   100    年    3     月    31    日
                  交通法庭法  官  余銘軒
以上正本證明與原本無異。
如不服本裁定，應於收受送達後5 日內向本院提出抗告狀。
中    華    民    國   100    年    4     月    1     日
                          書記官  吳書逸